【裁判字號】    95,訴,198
【裁判日期】    950330
【裁判案由】    損害賠償
【裁判全文】
臺灣桃園地方法院民事判決
原      告  甲○○○
訴訟代理人  莊振益
被      告  乙○○
上列當事人間請求損害賠償事件，原告就本院94年度桃簡字第22
12號刑事案件提起附帶民事訴訟（94年度桃附民字第71號），經
本院刑事庭裁定移送前來，於民國95年3 月16日言詞辯論終結，
本院判決如下：
    主  文
被告應給付原告新臺幣伍萬元，及自民國九十四年十一月七日起
至清償日止，按週年利率百分之五計算之利息。
訴訟費用由被告負擔百分之五，餘由原告負擔。
本判決原告勝訴部分得假執行。但被告以新臺幣伍萬元為原告預
供擔保後，得免為假執行。
原告其餘假執行之聲請駁回。
    事實及理由
一、原告起訴主張：被告因與原告之弟即訴外人張溪村有債務糾
    紛，竟於民國94年8 月9 日上午9 時30分許，於原告住處（
    該處兼作「美加針織股份有限公司」的辦公室）內，向原告
    恫稱：再找不到張溪村，即砸毀警衛室，並對張溪村之家人
    不利，斷其家人手腳等語。被告復於同年8 月21日下午4 時
    11分許，未經原告同意，無故侵入原告上開住處兼辦公處所
    ，使原告每日寢食難安，徹夜難眠，對原告身心健康造成極
    大威脅和傷害，爰依民法第184 條、第19 5條之規定請求被
    告負損害賠償責任。並聲明：被告應給付原告新臺幣（下同
    ）100 萬元，及自刑事附帶民事起訴狀繕本送達被告之翌日
    起至清償日止，按週年利率5%計算之利息；願供擔保請准宣
    告假執行。
二、被告抗辯：伊沒有恐嚇原告，沒有無故侵入原告住宅，是因
    原告弟弟張溪村欠伊錢，伊只是進去問原告她弟弟在哪裏等
    語，資為抗辯。並聲明：駁回原告之訴及其假執行之聲請。
    如受不利之判決，願供擔保請准宣告免為假執行。
三、原告起訴主張被告因與原告之弟張溪村有債務糾紛，於94年
    8 月9 日上午9 時30分許，在其住處兼美加針織股份有限公
    司辦公室內，向原告恫稱：再找不到張溪村，即砸毀警衛室
    ，並對張溪村之家人不利，斷其家人手腳等語，復於同年8
    月21日下午4 時11分許，未經原告同意，無故侵入原告上開
    住處兼辦公處所之事實，業據本院依職權調閱本院94年度桃
    簡字第2212號刑事卷宗及臺灣桃園地方法院檢察署94年度偵
    字第14897 號偵查卷宗核閱無訛，被告雖否認有出言恐嚇云
    云，惟查依上開刑事案卷資料，被告上開行為除據原告指述
    甚詳外，並經證人莊佩君結證稱：伊有聽到被告稱再找不到
    張溪村，就要砸毀警衛室，及要找張溪村的家人斷他們的手
    腳等語，其證詞核與原告之指述相符；再斟諸被告於前開刑
    事案件偵查中亦自承：伊斯時有說再找不到張溪村就要砸警
    衛室之語；此外，復有原告所提出之監視器畫面光碟為憑，
    是綜上，堪認原告前述主張為實在，被告所辯，並無足採。
四、按因故意或過失，不法侵害他人之權利者，負損害賠償責任
    ；不法侵害他人之身體、健康、名譽、自由、信用、隱私、
    貞操、或不法侵害其他人格法益而情節重大者，被害人雖非
    財產上之損害，亦得請求賠償相當之金額，民法第184 條第
    1 項及第195 條第1 項分別定有明文。本件被告侵入原告之
    住宅並出言恐嚇原告，使原告心生畏懼，終日惶恐，自已侵
    害原告之心理精神健康，則被告自應對原告負精神上之損害
    賠償責任。而查，原告為國小畢業，擔任美加針織股份有限
    公司之負責人，其名下擁有多家上市公司股票、並有汽車1
    部，且有存款數百萬元，惟無不動產；被告則為國小畢業，
    曾擔任守衛，目前失業中，其於93年間名下尚有房屋1 間，
    汽車2 部（分別為1988、1989年出廠）等事實，為二造不爭
    執，且有兩造所提出之全國財產稅總歸戶財產查詢清單、存
    款餘額證明書、本院依職權查詢之稅務電子閘門財產所得調
    件明細表附卷可憑，堪認屬實。爰審酌被告係因無業且欲向
    原告之弟張溪村索討其辛勤工作所得之薪資卻遍尋不著始至
    原告住處，又因氣憤無法尋得張溪村索取薪資而出言恐嚇之
    情節，及上開兩造之身分、地位、教育程度、經濟能力等一
    切情狀，認原告請求被告賠償精神慰撫金100 萬元尚屬過高
    ，應以5 萬元為適當。
五、從而，原告本於侵權行為之法律關係，訴請被告賠償原告5
    萬元，及自刑事附帶民事起訴狀繕本送達被告翌日即94年11
    月7 日（該繕本於94年10月27日對被告寄存送達，於94年11
    月6 日生效）起至清償日止，按週年利率5 ％計算之利息，
    洵屬有據，應予准許，其逾此部分之請求即為無理由，應予
    駁回。
六、本件兩造均陳明願供擔保，請准宣告假執行及免為假執行，
    經核有關原告勝訴部分因金額未逾50萬元，爰依民事訴訟法
    第389 條第1 項第5 款之規定，依職權宣告假執行，原告雖
    陳明願供擔保聲請假執行，即核無必要再命原告供擔保始得
    假執行。又被告請准宣告免為假執行之部分，合於法律規定
    ，爰酌定相當之擔保金額予以准許。至於原告其餘假執行之
    聲請，因訴之駁回而失所附麗，應予駁回，附此敘明。
七、結論：本件原告之訴，為一部有理由，一部無理由，並依民
    事訴訟法第79條、第389 條第1 項第5 款、第392 條第2 項
    ，判決如主文。
中    華    民    國    95    年    3     月    30    日
                           民事第一庭  法  官  林曉芳
以上正本係照原本作成
如對本判決上訴，須於判決送達後20日內向本院提出上訴狀
中    華    民    國    95    年    3     月    30    日
                                       書記官  葉菽芬


司法院資訊處製作；財團法人民間司法改革基金會備份。
